【裁判字號】    94,訴,4355
【裁判日期】    950830
【裁判案由】    毒品危害防制條例
【裁判全文】
臺灣高雄地方法院刑事判決              94年度訴字第4355號
公  訴  人  臺灣高雄地方法院檢察署檢察官
被      告  甲○○
上列被告因違反毒品危害防制條例案件，經檢察官提起公訴（94
年度毒偵字第9310號）及移送併案審理（95年度毒偵字第163 號
、第391 號、第1514號、第2589號、第3078號、第3621號、第50
57號、第5647號），嗣因被告就被訴事實為有罪之陳述，經本院
合議庭裁定由受命法官獨任適用簡式審判程序審理，本院判決如
下：
    主  文
甲○○連續施用第一級毒品，累犯，處有期徒刑壹年貳月，扣案
如附表一所示之物，均沒收銷燬之，扣案如附表三所示之物沒收
之；又連續施用第二級毒品，累犯，處有期徒刑拾月，扣案如附
表二所示之物，均沒收銷燬之。應執行有期徒刑壹年拾月，扣案
如附表一、二所示之物，均沒收銷燬之，扣案如附表三所示之物
沒收之。
    事  實
一、甲○○前於民國90年間，因違反毒品危害防制條例案件，經
    依本院91年度毒聲字第36號裁定令入戒治處所，施以強制戒
    治1 年，嗣因執行強制戒治，已屆滿3 月，其成效經評定為
    合格，無繼續戒治之必要，復依本院92年度毒聲字第715 號
    裁定停止戒治，所餘期間付保護管束，而於92年3 月14日因
    停止其處分出監，嗣於同年6 月4 日期滿未經撤銷視為執行
    完畢；刑事部分復經本院以91年度訴字第506 號判處有期徒
    刑10月確定，甫於93年6 月20日縮刑期滿，翌日因徒刑執行
    完畢出監，詎其於前開強制戒治執行完畢釋放後5 年內，仍
    不知悔改，竟基於施用第一級毒品海洛因之概括犯意，自94
    年3 月間某日起至95年5 月5 日下午5 時45分許採尿時回溯
    24小時內之某時（不含為警逮捕之公權力拘束期間），每隔
    1 、2 天，在其位於高雄縣大樹鄉○○村○○路64號住處，
    以針筒注射之方式，連續施用第一級毒品海洛因多次。復基
    於施用第二級毒品甲基安非他命之概括犯意，自94年3 月間
    某日起至95年5 月5 日下午5 時45分許採尿時回溯24小時內
    之某時（不含為警逮捕之公權力拘束期間），每隔3 、4 天
    ，在其上開住處，以玻璃球燒烤後吸食其煙霧之方式，連續
    施用第二級毒品甲基安非他命多次。嗣陸續（一）於94年10
    月25日下午1 時30分許，在高雄縣大樹鄉○○村○○路114
    號旁空屋內，為警查獲，並扣得第二級毒品甲基安非他命1
    包（驗前毛重0.32公克，驗後毛重0.3 公克）、甲○○所有
    預備供其施用第一級毒品海洛因所用之注射針筒1 支、玻璃
    球1 個，經採集尿液送驗結果，呈嗎啡、甲基安非他命陽性
    反應，始悉上情；（二）於94年12月13日上午10時40分許，
    在上開住處，為警持搜索票前往搜索，扣得第一級毒品海洛
    因12包（合計淨重0.69公克，空包裝重3.08公克）、注射針
    筒2 支、塑膠藥鏟1 支，經採集尿液送驗結果，呈嗎啡、甲
    基安非他命陽性反應，始悉上情；（三）於94年12月17日凌
    晨1 時20分許，在高雄縣大寮鄉○○村○○○路312 號前，
    因形跡可疑為警盤查，扣得注射針筒1 支及甲○○所有預備
    供其施用第一級毒品海洛因所用之食鹽水1 瓶，經採集尿液
    送驗結果，呈嗎啡、甲基安非他命陽性反應，始悉上情；（
    四）於95年2 月7 日下午3 時15分，為警在高雄縣田寮鄉○
    ○村○○路1 號查獲，並扣得注射針筒1 支，經採集尿液送
    驗結果，呈嗎啡、甲基安非他命陽性反應，始悉上情；（五
    ）於95年3 月11日下午5 時30分許，在高雄縣大樹鄉大庄
    139 號後方，因持有贓車，為警盤查，查獲第一級毒品海洛
    因9 包（淨重0.67公克，空包裝重2.39公克）、第二級毒品
    甲基安非他命1 包（驗前淨重0.33公克，驗後淨重0.31公克
    ），經採集尿液送驗結果，呈嗎啡、甲基安非他命陽性反應
    ，始悉上情；（六）於95年3 月12日下午3 時20分許，騎乘
    車號OUV-41 1號重機車行經高雄市前金區○○○路與河東路
    口時，為警盤查，並經採集尿液送驗，呈嗎啡及甲基安非他
    命陽性反應，始悉上情；（七）於95年3 月28日下午1 時50
    分許，在上開住處房間內，經警查扣第一級毒品海洛因5 包
    （合計淨重6.08公克，空包裝重1.13公克，純度9.99% ，純
    質淨重0.61公克）、第二級毒品甲基安非他命4 小包（驗前
    淨重分別為0.05公克、0. 72 公克、0.05公克、0.15公克，
    驗後淨重分別為0.04公克、0.7 公克、0.04公克、0.13公克
    ）、注射針筒1 支、殘渣袋9 個，經採集尿液送驗結果，呈
    嗎啡、甲基安非他命陽性反應，始悉上情；（八）於95年4
    月19 日 上午11時10分許，在上開住處前，因形跡可疑，經
    警盤查，並扣得第一級毒品海洛因1 包（淨重0.22公克，空
    包裝重0.21公克）、甲○○所有預備供其施用第一級毒品海
    洛因所用之注射針筒1 支、塑膠藥鏟1 支，經採集尿液送驗
    結果，呈嗎啡、甲基安非他命陽性反應，始悉上情；（九）
    於95年5 月5 日下午5 時45分許，在高雄縣岡山鎮○○路25
    1 號，因形跡可疑，為警盤查，經採尿送驗結果，呈嗎啡及
    甲基安非他命陽性反應，查悉上情。
二、案經高雄縣政府警察局仁武分局、林園分局、湖內分局、岡
    山分局、高雄市政府警察局新興分局報請臺灣高雄地方法院
    檢察署檢察官偵查起訴及移送併案審理。
    理  由
壹、程序方面：
    本案被告甲○○所犯係死刑、無期徒刑、最輕本刑為3 年以
    上有期徒刑以外之罪，其於準備程序就前揭被訴事實為有罪
    之陳述，經受命法官告知簡式審判程序之旨，並聽取其與公
    訴人之意見後，本院認無不得或不宜改依簡式審判程序進行
    之情事，依刑事訴訟法第273 條之1 第項、第284 條之1 規
    定，裁定本案由受命法官獨任進行簡式審判程序，合先敘明
    。
貳、實體方面：
一、上揭犯罪事實，業據被告於本院審理時分別供認不諱，且其
    先後經警採集尿液送檢驗結果，均呈嗎啡及甲基安非他命陽
    性反應，分別有高雄縣政府警察局仁武分局九曲所偵辦毒品
    案件尿液採證檢驗對照表（代碼344） 、臺灣檢驗科技股份
    有限公司94年11月8 日檢體編號344 濫用藥物尿液檢驗報告
    、高雄縣政府警察局仁武分局九曲所偵辦毒品案件尿液採證
    檢驗對照表（代碼388） 、臺灣檢驗科技股份有限公司94年
    12月28日檢體編號388 濫用藥物尿液檢驗報告、高雄縣政府
    警察局林園分局中庄派出所查獲毒品案件嫌犯尿液對照表（
    代號林偵330 號）、臺灣檢驗科技股份有限公司94年12月30
    日檢體編號330 濫用藥物尿液檢驗報告、高雄縣政府警察局
    湖內分局煙毒、麻藥案件嫌犯代號與真實姓名對照表（代號
    湖警0041號）、臺灣檢驗科技股份有限公司95年2 月22日檢
    體編號湖警41濫用藥物尿液檢驗報告、高雄縣政府警察局仁
    武分局大樹所偵辦毒品案件尿液採證檢驗對照表（代碼78）
    、臺灣檢驗科技股份有限公司95年3 月29日檢體編號78濫用
    藥物尿液檢驗報告、高雄縣政府警察局岡山分局警備隊偵辦
    毒品案件嫌犯尿液採證檢驗對照表（代號岡備191 號）、臺
    灣檢驗科技股份有限公司95年4 月14日檢體編號岡備191 濫
    用藥物尿液檢驗報告、高雄縣政府警察局仁武分局九曲所偵
    辦毒品案件尿液採證檢驗對照表（代碼135） 、臺灣檢驗科
    技股份有限公司95年5 月19日檢體編號135 濫用藥物尿液檢
    驗報告、高雄縣政府警察局岡山分局嘉興分駐（派出）所查
    獲毒品案件嫌犯尿液對照表（岡嘉011） 、臺灣檢驗科技股
    份有限公司95年5 月19日檢體編號岡嘉011 濫用藥物尿液檢
    驗報告、高市警局新興分局煙毒尿液送驗登記代碼對照簿、
    高雄市立凱旋醫院95年4 月17日檢體編號A126濫用藥物尿液
    檢驗報告各1 紙在卷可稽，復有照片30張在卷足佐，另有如
    附表一、二、三所示之物扣案足考。再者，扣案之白粉（如
    附表一編號1 、6 、9 、10），經送請法務部調查局檢驗結
    果，均含有第一級毒品海洛因成分，其中12包合計淨重0.69
    公克，空包裝重3.08公克、其中9 包淨重0.67公克，空包裝
    重2.39公克、其中5 包合計淨重6.08公克，空包裝重1.13公
    克，純度9.99% ，純質淨重0.61公克、其中1 包淨重0.22公
    克，空包裝重0.21公克，此有法務部調查局95年3 月9 日調
    科壹字第220022301 號、95年4 月21日調科壹字第22002299
    6 號、95年5 月26日調科壹字第220023172 號、95年5 月25
    日調科壹字第220023267 號鑑定通知書各1紙在卷足參；扣
    案之晶體（如附表二編號1 、3 、4） ，經送請高雄醫學大
    學附設中和紀念醫院檢驗結果，均含有第二級毒品甲基安非
    他命成分，其中1 包驗前毛重0.32公克、驗後毛重0.3 公克
    、1 包驗前淨重0.33公克，驗後淨重0.31公克、4 包（驗前
    淨重分別為0.05公克、0.72公克、0.05公克、0.15公克，驗
    後淨重分別為0.04公克、0.7 公克、0.04公克、0. 13 公克
    ），此有高雄醫學大學附設中和紀念醫院94年12月13日報告
    編號0000-000、95年5 月2 日報告編號0000-000、95年5 月
    2 日報告編號0000-000、0000-000、0000-000、0000-000檢
    驗報告各1 紙在卷足考；又查獲如附表編號2 、4 、5 、7
    所示之注射針筒5 支、如附表一編號3 、11所示之塑膠藥鏟
    2 支、如附表一編號8 之殘渣袋9 個，經本院送驗結果，均
    含有第一級毒品海洛因成分，此有高雄醫學大學附設中和紀
    念醫院95年2 月14日報告編號9502-10 、9502-11 、9502-1
    2 、9502-6、95年3 月21日報告編號0000-000、95年5 月2
    日報告編號0000-000、0000-000、0000-000、0000-000、00
    00-000、0000-000、0000-000、0000-000、0000-000、0000
    -000、95年6 月6 日報告編號0000-000檢驗報告各1 紙在卷
    足考；扣案如附表二編號2 之玻璃球1 個，經本院送驗結果
    ，含有第二級毒品甲基安非他命成分，此有高雄醫學大學附
    設中和紀念醫院94年12月13日報告編號0000-000檢驗報告1
    紙在卷足考，足認被告上開自白確與事實相符，洵堪採為論
    罪科刑之依據。
二、查被告前於90年間，因違反毒品危害防制條例案件，經依本
    院91年度毒聲字第36號裁定令入戒治處所，施以強制戒治1
    年，嗣因執行強制戒治，已屆滿3 月，其成效經評定為合格
    ，無繼續戒治之必要，復依本院92年度毒聲字第715 號裁定
    停止戒治，所餘期間付保護管束，而於92年3 月14日因停止
    其處分出監，嗣於同年6 月4 日期滿未經撤銷視為執行完畢
    ，此有臺灣高等法院被告前案紀錄表1 份在卷可查，其於前
    案強制戒治執行完畢釋放後5 年內，再犯本案毒品危害防制
    條例第10條第1 項、第2 項之罪，犯罪事證明確，其所為顯
    與該條例第23條第2 項之規定相符，應予依法論科。
三、查被告行為後，刑法業於94年2 月2 日經總統以華總一義字
    第09400014901 號令修正公布，並於95年7 月1 日施行，刑
    法施行法第1 條之1 亦於95年6 月14日經總統以華總一義字
    第09500085181 號令公布施行，參酌最高法院95年5 月23日
    刑事庭第8 次會議決議，修正後刑法第2 條第1 項之規定，
    係規範行為後法律變更所生新舊法律比較適用之準據法，於
    修正後刑法施行後，應適用修正後刑法第2 條第1 項之規定
    ，為「從舊從輕」之比較。另於比較時應就罪刑有關之共犯
    、未遂犯、想像競合犯、牽連犯、連續犯、結合犯，以及累
    犯加重、自首減輕暨其他法定加減原因（如身分加減）與加
    減比例等一切情形，本於統一性及整體性原則，綜其全部罪
    刑之結果而為比較，本院審酌：
（一）95年7 月1 日修正施行之新刑法，業已刪除第56條關於連
      續犯之規定，此刪除雖非犯罪構成要件之變更，但已影響
      行為人刑罰之法律效果，自屬法律有變更，而被告於舊法
      時期所為數次施用第一級及第二級毒品犯行，如依修正前
      之連續犯規定論以一罪，僅得加重其刑至二分之一，倘依
      新法則應數罪分別論斷而併罰，其刑度較依連續犯規定論
      以一罪之結果為重，是以修正前刑法對被告較有利。
（二）新修正刑法第47條關於累犯之規定，增加犯罪行為人之再
      犯係出於「故意」者，始有累犯加重之適用。本案被告再
      犯本案之罪，係出於故意，無論依修正前或修正後之刑法
      第47條規定（修正後係刑法第47條第1 項），均構成累犯
      ，依新修正之刑法第2 條第1 項前段之規定，應適用行為
      時之修正前刑法第47條規定論處。
（三）被告行為後，刑法有關數罪併罰之規定亦已修正，其中刑
      法第51條第5 款規定由「宣告多數有期徒刑者，於各刑中
      之最長期以上，各刑合併之刑期以下，定其刑期。但不得
      逾二十年」，修正為「宣告多數有期徒刑者，於各刑中之
      最長期以上，各刑合併之刑期以下，定其刑期。但不得逾
      三十年」，新舊法比較結果，以修正前刑法有利於行為人
      。
（四）經綜其全部罪刑之結果而為比較，以修正前刑法有利於被
      告，應一體適用修正前刑法之規定。
四、按海洛因、甲基安非他命分屬毒品危害防制條例第2 條第2
    項第1 、2 款所定之第一、二級毒品，均不得非法持有、施
    用，是核被告所為，係犯毒品危害防制條例第10條第1 項之
    施用第一級毒品罪及同條第2 項之施用第二級毒品罪。被告
    持有第一級毒品海洛因、第二級毒品甲基安非他命進而施用
    ，其持有海洛因、甲基安非他命之低度行為，應為施用之高
    度行為所吸收，均不另論罪。又被告先後多次施用第一級毒
    品海洛因及第二級毒品甲基安非他命之行為，時間各自緊接
    ，所犯係構成要件各自相同之罪，顯均係基於概括犯意反覆
    為之，均為連續犯，均應依修正前刑法第56條規定論以一罪
    ，並加重其刑。再被告所犯上開2 罪，犯意各別，罪名有異
    ，應依修正前刑法規定予分論併罰。至檢察官移送併案審理
    部分（95年度毒偵字第163 號、第391 號、第1514號、第25
    89號、第3078號、第3621號、第5057號、第5647號），即被
    告於94年12月13日上午9 時許、同年12月17日凌晨零時30分
    許、95年2 月7 日、同年3 月10日下午3 時許、同年月28日
    上午8 時30分許、同年4 月19日上午11時10分許回溯24小時
    內之某時（不含為警逮捕之公權力拘束期間）、同年5 月5
    日下午5 時45分許採尿時回溯24小時內之某時（不含為警逮
    捕之公權力拘束期間）、同年3 月12日採尿時回溯24小時內
    之某時（不含為警逮捕之公權力拘束期間）施用第一級毒品
    海洛因及於95年3 月10日下午3 時許、同年月28日上午8 時
    30分許、同年5 月5 日下午5 時45分許採尿時回溯24小時內
    之某時（不含為警逮捕之公權力拘束期間）、同年3 月12日
    採尿時回溯24小時內之某時（不含為警逮捕之公權力拘束期
    間）施用第二級毒品甲基安非他命之犯行，雖均未據起訴，
    惟與已起訴論罪科刑部分，各有連續犯之裁判上一罪關係，
    為起訴效力所及，既經查明，本院自得一併審究，附此敘明
    。至於起訴書及檢察官併辦意旨書雖僅論及被告於94年10月
    25日下午1 時許、94年12月13日上午9 時許、同年12月17日
    凌晨零時30分許、95年2 月7 日、同年3 月10日下午3 時許
    、同年月28日上午8 時30分許、同年4 月19日上午11時10分
    許回溯24小時內之某時（不含為警逮捕之公權力拘束期間）
    、同年5 月5 日下午5 時45分許採尿時回溯24小時內之某時
    （不含為警逮捕之公權力拘束期間）、同年3 月12日採尿時
    回溯24小時內之某時（不含為警逮捕之公權力拘束期間）施
    用第一級毒品海洛因及自94年3 月間某日起至同年10月25日
    凌晨3 時許止、95年3 月10日下午3 時許、同年月28日上午
    8 時30分許、同年5 月5 日下午5 時45分許採尿時回溯24小
    時內之某時（不含為警逮捕之公權力拘束期間）、同年3 月
    12日採尿時回溯24小時內之某時（不含為警逮捕之公權力拘
    束期間）施用第二級毒品甲基安非他命之犯行，然事實欄所
    載被告其他施用第一級毒品、第二級毒品之行為，與前揭起
    訴論罪科刑部分，有連續犯之裁判上一罪關係，依據刑事訴
    訟法第267 條規定為起訴效力所及，應併予審判。又被告曾
    於90年間，因違反毒品危害防制條例案件，經本院以91年度
    訴字第506 號判處有期徒刑10月確定，甫於93年6 月20日縮
    刑期滿，翌日因徒刑執行完畢出監，此有臺灣高等法院被告
    前案紀錄表1 份在卷可參，其於有期徒刑執行完畢後5 年內
    ，再犯本案有期徒刑以上之罪，為累犯，應依修正前刑法第
    47 條 規定加重其刑，並依同法第70條規定遞加之。爰審酌
    被告施用毒品足以戕害身心健康，滋生其他犯罪，惡化社會
    治安，其經觀察、勒戒、強制戒治後，仍再度多次施用毒品
    ，顯見其戒毒之意志不堅，自制力不佳，應有入監矯治之必
    要，惟念及被告施用毒品，戕害己身，本質上屬於病患性行
    為，且其犯後均已坦承犯行等一切情狀，分別量處如主文所
    示之刑，並依修正前刑法第51條第5 款、第9 款規定定其應
    執行刑，以示懲儆。
五、扣案如附表一編號1 之海洛因12包（合計淨重0.69公克，空
    包裝重3.08公克）、如附表一編號6 之海洛因9 包（淨重0.
    67公克，空包裝重2.39公克）、如附表一編號9 之海洛因5
    包（合計淨重6.08公克，空包裝重1.13公克，純度9.99% ，
    純質淨重0.61公克）、如附表一編號10之海洛因1 包（淨重
    0.22公克，空包裝重0.21公克），及如附表二編號1 之甲基
    安非他命1 包（驗前毛重0.32公克、驗後毛重0.3 公克）、
    如附表二編號3 之甲基安非他命1 包（驗前淨重0.33公克，
    驗後淨重0.31公克）、如附表二編號4 之甲基安非他命4 包
    （驗前淨重分別為0.05公克、0.72公克、0.05公克、0.15公
    克，驗後淨重分別為0.04公克、0.7 公克、0.04公克、0.13
    公克），均為查獲之第一級、第二級毒品，已如前述，又上
    開包裝袋因包覆海洛因、甲基安非他命，衡情顯難與毒品完
    全析離，均應依毒品危害防制條例第18條第1 項前段規定，
    併予宣告沒收銷燬之；至因鑑驗耗盡之海洛因及甲基安非他
    命既已滅失，自無庸再為沒收銷燬之諭知。又查獲如附表編
    號2 、4 、5 、7 之注射針筒5 支、如附表一編號3 、11之
    塑膠藥鏟2 支、如附表一編號8 之殘渣袋9 個，經本院送驗
    結果，含有第一級毒品海洛因，扣案如附表二編號2 之玻璃
    球1 個，含有第二級毒品甲基安非他命，業如前述，且客觀
    上難以析離，均應依毒品危害防制條例第18條第1 項前段規
    定，予以宣告沒收銷燬之。至附表三所示之物，係被告所有
    ，預備供其施用第一級毒品海洛因所用之物，爰依刑法第38
    條第1 項第2 款規定，宣告沒收之。
據上論斷，應依刑事訴訟法第273 條之1 第1 項、第284 條之1
、第299 條第1 項前段，毒品危害防制條例第10條第1 項、第2
項、第18條第1 項前段，刑法第2 條第1 項前段、第11條、第38
條第1 項第2 款、修正前刑法第56條、第47條、第51條第5 款、
第9 款，判決如主文。
本案經檢察官乙○○到庭執行職務。
中    華    民    國    95    年    8     月    30    日
                  刑事第九庭    法  官  謝梨敏
以上正本證明與原本無異。
如不服本判決，應於判決送達後10日內，向本院提出上訴狀。
                                書記官  林志衡
中    華    民    國    95    年    8     月    30    日
附錄本判決論罪之法條：
毒品危害防制條例第10條
施用第1級毒品者，處6月以上5年以下有期徒刑。
施用第2級毒品者，處3年以下有期徒刑。
附表一：
┌─┬──────┬──────┬───────┬───┐
│編│查 獲 時 間 │查 獲 地 點 │ 查 獲 物 品  │ 備註 │
│號│            │            │              │      │
├─┼──────┼──────┼───────┼───┤
│1 │94年12月13日│高雄縣大樹鄉│第一級毒品海洛│95年度│
│  │上午10時40分│興田路64號住│因12包（合計淨│毒偵字│
│  │許          │處房間      │重0.69公克，空│第163 │
│  │            │            │包裝重3.08公克│號    │
│  │            │            │）            │均含包│
│  │            │            │              │裝袋  │
├─┼──────┼──────┼───────┼───┤
│2 │同上        │同上        │注射針筒2支   │同上  │
├─┼──────┼──────┼───────┼───┤
│3 │同上        │同上        │塑膠藥鏟1支   │同上  │
│  │            │            │              │紫色鏟│
│  │            │            │              │管    │
├─┼──────┼──────┼───────┼───┤
│4 │94年12月17日│高雄縣大寮鄉│注射針筒1支   │95年度│
│  │凌晨1 時20分│中庄村鳳屏一│              │毒偵字│
│  │許          │路312號前   │              │第391 │
│  │            │            │              │號    │
├─┼──────┼──────┼───────┼───┤
│5 │95年2 月7 日│高雄縣田寮鄉│注射針筒1支   │95年度│
│  │下午3 時15分│田寮村牛寮路│              │毒偵字│
│  │許          │1號         │              │第1514│
│  │            │            │              │號    │
├─┼──────┼──────┼───────┼───┤
│6 │95年3 月11日│高雄縣大樹鄉│第一級毒品海洛│95年度│
│  │下午5 時30分│大庄139 號後│因9 包（淨重0.│毒偵字│
│  │許          │方          │67公克，空包裝│第2589│
│  │            │            │重2.39公克）  │號    │
│  │            │            │              │均含包│
│  │            │            │              │裝袋  │
├─┼──────┼──────┼───────┼───┤
│7 │95年3 月28日│高雄縣大樹鄉│注射針筒1支   │95年度│
│  │下午1 時50分│興田村興田路│              │毒偵字│
│  │許          │64號住處房間│              │第3078│
│  │            │            │              │號    │
├─┼──────┼──────┼───────┼───┤
│8 │同上        │同上        │殘渣袋9個     │同上  │
├─┼──────┼──────┼───────┼───┤
│9 │同上        │同上        │第一級毒品海洛│同上  │
│  │            │            │因5 包（合計淨│均含包│
│  │            │            │重6.08公克，空│裝袋  │
│  │            │            │包裝重1.13公克│      │
│  │            │            │，純度9.99% ，│      │
│  │            │            │純質淨重0.61公│      │
│  │            │            │克）          │      │
├─┼──────┼──────┼───────┼───┤
│10│95年4 月19日│高雄縣大樹鄉│第一級毒品海洛│95年度│
│  │上午11時10分│興田村興田路│因1 包（淨重0.│毒偵字│
│  │許          │64號前      │22公克，空包裝│第3621│
│  │            │            │重0.21公克）  │號    │
│  │            │            │              │含包裝│
│  │            │            │              │袋    │
├─┼──────┼──────┼───────┼───┤
│11│同上        │同上        │塑膠藥鏟1支   │同上  │
│  │            │            │              │白色吸│
│  │            │            │              │管    │
└─┴──────┴──────┴───────┴───┘
附表二：
┌─┬──────┬──────┬───────┬───┐
│編│查 獲 時 間 │查 獲 地 點 │ 查 獲 物 品  │ 備註 │
│號│            │            │              │      │
├─┼──────┼──────┼───────┼───┤
│1 │94年10月25日│高雄縣大樹鄉│第二級毒品甲基│94年度│
│  │下午1 時30分│竹寮村竹寮路│安非他命1 包（│毒偵字│
│  │許          │114 號旁空屋│驗前毛重0.32公│第9310│
│  │            │內          │克，驗後毛重  │號    │
│  │            │            │0.3公克）     │含包裝│
│  │            │            │              │袋    │
├─┼──────┼──────┼───────┼───┤
│2 │同上        │同上        │玻璃球1個     │同上  │
├─┼──────┼──────┼───────┼───┤
│3 │95年3 月11日│高雄縣大樹鄉│第二級毒品甲基│95年度│
│  │下午5 時30分│大庄139 號後│安非他命1 包（│毒偵字│
│  │許          │方          │驗前淨重0.33公│第2589│
│  │            │            │克，驗後淨重  │號    │
│  │            │            │0.31公克）    │含包裝│
│  │            │            │              │袋    │
├─┼──────┼──────┼───────┼───┤
│4 │95年3 月28日│高雄縣大樹鄉│第二級毒品甲基│95年度│
│  │下午1 時50分│興田村興田路│安非他命4 包（│毒偵字│
│  │許          │64號住處房間│驗前淨重分別為│第3078│
│  │            │            │0.05公克、0.72│號    │
│  │            │            │公克、0.05公克│均含包│
│  │            │            │、0.15公克，驗│裝袋  │
│  │            │            │後淨重分別為  │      │
│  │            │            │0.04公克、0.7 │      │
│  │            │            │公克、0.04公克│      │
│  │            │            │、0.13公克）  │      │
└─┴──────┴──────┴───────┴───┘
附表三：
┌─┬──────┬──────┬───────┬───┐
│編│查 獲 時 間 │查 獲 地 點 │ 查 獲 物 品  │ 備註 │
│號│            │            │              │      │
├─┼──────┼──────┼───────┼───┤
│1 │94年10月25日│高雄縣大樹鄉│注射針筒1支   │94年度│
│  │下午1 時30分│竹寮村竹寮路│（高雄醫學大學│毒偵字│
│  │許          │114 號旁空屋│附設中和紀念醫│第9310│
│  │            │內          │院94年12月13日│號    │
│  │            │            │報告編號9412-1│      │
│  │            │            │99檢驗報告檢驗│      │
│  │            │            │結果呈甲基安非│      │
│  │            │            │他命、海洛因陰│      │
│  │            │            │性反應）      │      │
├─┼──────┼──────┼───────┼───┤
│2 │94年12月17日│高雄縣大寮鄉│食鹽水1瓶     │95年度│
│  │1時20分許   │中庄村鳳屏一│              │毒偵字│
│  │            │路312號前   │              │第391 │
│  │            │            │              │號    │
├─┼──────┼──────┼───────┼───┤
│3 │95年4 月19日│高雄縣大樹鄉│注射針筒1支   │95年度│
│  │上午11時10分│興田村興田路│（高雄醫學大學│毒偵字│
│  │許          │64號前      │附設中和紀念醫│第3621│
│  │            │            │院95年6 月6 日│號    │
│  │            │            │報告編號9505-6│      │
│  │            │            │11檢驗報告檢驗│      │
│  │            │            │結果呈海洛因陰│      │
│  │            │            │性反應）      │      │
└─┴──────┴──────┴───────┴───┘


司法院資訊處製作；財團法人民間司法改革基金會備份。
